臺灣臺南地方法院刑事判決　　　　　　　94年度易緝字第68號
　　公 訴 人　臺灣臺南地方法院檢察署檢察官
　　被　　告　壬○○
上列被告因竊盜案件，經檢察官提起公訴（94年度營偵字第1507
號、第1790號）及移送併案審理（94年度偵字第4154號、第5437
號、第5526號、第6473號、第8111號），被告就被訴及併案審理
事實為有罪之陳述，本院合議庭裁定由受命法官獨任進行簡式審
判程序，判決如下：
    主  文
壬○○共同連續攜帶兇器竊盜，處有期徒刑壹年貳月，並於刑之
執行前，令入勞動場所強制工作年。扣案釣魚線壹條及鉛鎚伍
個均沒收。
    事   實
一、壬○○（綽號：「阿肥」、「仁仔」）於年滿十八歲之後，
    基於意圖為自己不法所有之概括犯意，而為下列竊盜行為：
    （一）其先於附表一編號一所示之時間、地點，以附表一編
          號一所示之方式，竊取庚○○所有之耕耘梯乙組（二
          具），得手後，即持至己○○所經營，坐落臺南縣關
          廟鄉○○村○○路四三二號之「金永發廢五金回收」
          處變賣得款供己花用。而前述耕耘梯乙組嗣則由郭金
          壽在上開回收處所尋回。
    （二）其復於附表一編號八所示之時間、地點，以附表一編
          號八所示之方式，竊取庚○○甫自己○○處尋回，置
          於小貨車上之同前耕耘梯乙組（二具），得手後，亦
          持至前述「金永發廢五金回收場」處變賣得款供己花
          用。
    （三）其復承前開竊盜之故意，另與郭伊婷（業經本院另案
          判決有期徒刑三月確定）共同基於意圖為自己不法所
          有之犯意聯絡，而於民國（下同）九十四年一月十六
          日晚上二十時許，由郭伊婷騎乘車牌號碼為：ＵＰＦ
          ─二九八號之輕機車，搭載壬○○，途經甲○○所經
          營，坐落臺南縣關廟鄉○○村○○街一六二號「東春
          食品原料行」時，兩人因見該食品原料行旁之獨立倉
          庫並未上鎖，且四下無人，即於如附表一編號九所示
          之時間、地點，以如附表一編號九所示之方式，竊得
          鋁梯一具（價值約新臺幣〈下同〉三千三百元），得
          手後，並由郭伊婷騎乘前開機車，搭載壬○○，共同
          持上開鋁梯，前往己○○所經營，坐落臺南縣關廟鄉
          ○○村○○路四三二號之「金永發廢五金回收場」變
          賣得款供己花用。而警方嗣於同日晚上二十時五十分
          許，在前述「金永發廢五金回收場」內當場扣得上開
          鋁梯一具。
    （四）其復延前開竊盜之故意，另與林福裕（業經本院另案
          判決有期徒刑八月）共同基於意圖為自己不法所有之
          犯意聯絡，於九十四年一月二十一日上午十時許，由
          林福裕騎乘車牌號碼為：ＶＫＵ─五四一號之重機車
          ，搭載壬○○前往臺南縣歸仁鄉○市村○○街五五號
          二樓之「五公菩薩廟」，並於附表一編號十二所示之
          時間、地點，以附表一編號十二所示之方式，竊取廟
          內香油錢一百元，得手後，兩人旋騎乘上開重機車逃
          逸。而警方嗣於同日上午十一時三十分許，在臺南縣
          歸仁鄉○市村○○○街十七號前查獲上情，並當場扣
          得其等竊得之一百元及供竊盜所用之釣魚線一條、鉛
          鎚五個。
    （五）其再承前開竊盜之故意，自九十四年一月間某日起，
          至同年一月中旬某日止，分別於如附表一編號二至七
          及編號十、十一所示之時間、地點，各以如附表一編
          號二至七及編號十、十一所示之方式，徒手竊取翁明
          輝、盧陳美雪、楊清寮、王長義、方進福、黃幼、李
          黃人重、李麗美等八人所有之鋁梯多次（詳如附表一
          編號二至七及編號十、十一所示），得手後，壬○○
          均以腳踏車載運所竊得之鋁梯離開現場，並將之變賣
          得款供己花用。
    （六）其又承接上開概括犯意，於附表一編號十三所示之時
          間、地點，趁四下無人之際，先持其在現場所取得，
          客觀上可作兇器使用之油壓剪一把，破壞「金永發資
          源回收場」之大門（毀損部分未據告訴），再分別於
          附表一編號十三、十五、十六、十七所示之時間，進
          入前述回收場內，連續竊取己○○所收購之電纜線，
          共計三百二十五公斤。其並於附表一編號十四所示之
          時間、地點，以其在現場所取得，客觀上亦可為兇器
          使用之剪刀，破壞張富雄所有，由丁○○實際使用並
          因借款而質押在己○○處，車牌號碼為：ＴＬＴ一四
          三一號之輕機車之車頭鎖（毀損部分未據告訴）後，
          使上開機車得以發動而竊盜得手，其並以上述輕機車
          ，將前開四次所竊得之電纜線載運至李健發（其涉犯
          贓物罪嫌部分應另由臺灣臺南地方法院檢察署檢察官
          偵辦）所經營，坐落臺南縣關廟鄉○○村○○街三二
          號之「大關廟資源回收場」予以變賣，嗣經警方接獲
          報案，並調閱「金永發資源回收場」之監視錄影帶而
          循線查獲上情，並扣得上開被竊之輕機車乙輛。
    （七）其承前開竊盜之故意，另與黃添旺（本院另案判決有
          期徒刑六月）共同基於意圖為自己不法所有之犯意聯
          絡，而於九十四年二月十八日下午一時許，一起騎乘
          車牌號碼為：ＮＩＪ－○○一號之重型機車，至臺南
          縣新化鎮○○路二九二號觀音亭廟前，並於如附表一
          編號十八所示之時間、地點，以如附表一編號十八所
          示之方式，共同竊取觀音亭廟所有（由觀音亭廟主任
          委員戊○○管領）之香油錢一萬七千元，得手後兩人
          隨即逃逸無蹤。因香客余林嫦娥、吳健維當場發覺有
          異，報警處理，始悉前情。
    （八）其再承前開竊盜之故意，於九十四年三月七日起，至
          同年月十一日中午十二時三十分許止（詳如附表一編
          號十九至二十一所示），另與真實姓名、年籍均不詳
          ，綽號「阿龍」之男子共同基於意圖為自己不法所有
          之犯意聯絡，由該名綽號「阿龍」之男子騎機車，搭
          載壬○○，一同前往坐落臺南縣新化鎮○○路與忠孝
          路口之大眾爺廟，並以附表一編號十九至二十一所示
          之方式，先後三次竊取廟內之香油錢，共計一萬六千
          元，每次得手後，均由綽號「阿龍」之人，隨即搭載
          壬○○逃離現場，兩人並將所竊得之款項予以朋分花
          用。嗣因警方另案查獲許耀堂，而許耀堂供承其曾與
          壬○○前於九十三年十一月十八日另犯他案，警方復
          行通知壬○○到案說明，壬○○始供出上述犯行。
二、案經臺南縣警察局歸仁分局報請臺灣臺南地方法院檢察署檢
    察官偵查起訴及臺南縣警察局新化分局、歸仁分局分別報請
    臺灣臺南地方法院檢察署檢察官移送併案審理。
    理   由
壹、【有罪部分】
一、上揭犯罪事實，均經被告壬○○於本院審理時坦承不諱，並
    當庭為認罪之表示（見本院卷九十四年十月十九日、同月二
    十八日審判筆錄）。且查：證人（即被害人）庚○○於偵查
    時及本院審理中迭次證稱：伊遭被告或被告夥同郭伊婷竊取
    梯子一組，前後共計二次等語；證人（即被害人）翁明輝、
    盧陳美雪、楊清寮、王長義、方進福、黃幼、李麗美等七人
    分別於警詢時，及證人李黃人重於警詢時、偵查中所證稱：
    伊等分別有如附表一編號二至七及編號十、十一所示，遭被
    告竊取鋁梯之情事等語無訛。又證人（即被害人）甲○○並
    於偵查中證稱：伊遭被告及郭伊婷共同竊取鋁梯一具等語；
    證人（即被害人）丙○○則於警詢中及本院審理時證述：伊
    所管理之「五公菩薩廟」遭被告及林福裕二人共同竊取香油
    錢一百元等語；證人（即被害人）戊○○於警詢時證述：伊
    所管理之「觀音亭廟」，遭被告及黃添旺共同竊取香油錢共
    計一萬七千元等語；證人（即被害人）乙○○於警詢時證述
    ：伊所管理之「大眾爺廟」，遭被告二人共同竊取香油錢一
    萬六千元三百元等語；證人（即被害人）己○○於警詢中及
    本院審理時證述：伊遭被告竊取電纜線共三百二十五公斤，
    並被竊走其所管領，屬於張富雄所有，由丁○○質押予伊，
    車牌號碼為：ＴＬＴ一四三一號之輕機車一輛等語屬實。另
    證人（即另案被告）郭伊婷並於警詢時、偵查中及本院審理
    中均證稱：伊與被告確有共同為如附表一編號九所示之竊盜
    犯行；證人（即另案被告）林福裕亦於偵查中證述：伊與被
    告確有共同為如附表一編號十二所示之竊盜行為；證人（即
    另案被告）黃添旺於警詢時證稱：伊有與被告確有共同為有
    如附表一編號十八所示之竊盜犯行等情詳確。另證人己○○
    則於警詢時及偵查中證稱：被告有如附表一編號八、九所示
    ，單獨前往或與郭伊婷同至伊所經營之「金永發廢五金回收
    場」變賣前述梯子一組及鋁梯一具之情形。證人李建發並於
    警詢時證述：被告確曾至伊所經營之「大關廟資源回收場」
    ，向伊變賣電纜線（共三百二十五公斤）乙節無誤。另證人
    丁○○、洪秀霞則均於警詢時證稱：被告確有如附表一編號
    十四所示，在「金永發廢五金回收場」竊取張富雄所有，由
    丁○○質押之機車一輛等語。證人余林嫦娥及吳健維並於警
    詢時證述：被告有如附表一編號十八所示，與黃添旺一起至
    「觀音亭廟」竊取香油錢之情事等語明確。（以上分見南縣
    歸警三字第○九四○○○○一六三號警卷第十至十八頁、第
    二十至二十一頁、南縣歸警三字第○九四○○○○二一九號
    警卷第七至十頁、第十四至十五頁、南縣歸警三字第○九四
    ○○一二○二九號警卷第十一至十三頁、第二十至二九頁、
    南縣化警三字第○九四○○○六四八○號警卷第六至七頁、
    南縣化警三字第○九四○○○五五一五號警卷第一至十一頁
    、九十四年度偵字第一五○七號偵查卷第七至九頁、第二十
    四至二十六頁、九十四年度偵字第一七九○號偵查卷第八頁
    、第二四至二六頁、第四八至五十頁、九十四年度偵字第五
    五二六號偵查卷第七至二十頁、第二五至三六頁、第五五至
    五六頁、〈九十四年度易字第二五○號〉本院卷第三十至三
    四頁、第九六頁、〈九十四年度易緝字第六八號〉本院卷九
    十四年十月二十八日審判筆錄）此外，復有扣案之釣魚線一
    條及鉛鎚五個及卷附之扣押書三紙、贓物認領保管單四紙、
    扣押物品清單、臺南縣警察局車輛遺失（尋獲）電腦輸入單
    各一紙、（現場及行竊工具之）照片共五十六幀可考，足徵
    被告前揭自白與事實相符。綜上所述，本件事證明確，被告
    上開竊盜多次之犯行，均堪以認定，而應依法論科。
二、而查：扣案油壓剪及剪刀各一把，均屬金屬材質，質地堅硬
    ，具相當之質量，且外型尖銳之器械，依一般社會通念，在
    客觀上足對人之生命、身體、安全構成威脅，具有危險性，
    足以傷害人之身體，均可當作兇器使用，自屬兇器。核被告
    壬○○於附表一編號一至十二及編號十五至二十一所為，均
    係犯刑法第三百二十條第一項之竊盜罪；其另於附表一編號
    十三、十四所為，則係犯刑法第三百二十一條第一項第三款
    之攜帶兇器竊盜罪。其於附表一編號九所示之事實，與另案
    被告郭伊婷二人間；其於附表一編號十二所示之事實，與另
    案被告林福裕二人間；其於附表一編號十八所示之事實，與
    另案被告黃添旺二人間；其於附表一編號十九至二十一所示
    之事實，與前述綽號為「阿龍」之成年男子二人間，各有犯
    意聯絡及行為分擔，俱應論以共同正犯。而被告先後多次竊
    盜及攜帶兇器竊盜之犯行，均時間緊接，所犯係犯罪基本構
    成要件相同之罪名，顯係基於概括犯意反覆為之，均為連續
    犯，應依刑法第五十六條之規定，以一較重之攜帶兇器竊盜
    罪論處，並加重其刑。至於被告於附表一編號二至七、編號
    十至十一、編號十三至二十一所示之竊盜或攜帶兇器竊盜犯
    行，雖未據起訴書論列，然既經檢察官移送併案審理，復經
    蒞庭檢察官於本院審理時，當庭表示擴張犯罪事實如前所敘
    （見本院九十四年十月十九日準備程序筆錄），且經核與公
    訴人原起訴，如附表一編號一、八、九、十二所示之犯罪事
    實，具有連續犯裁判上一罪之關係，當為起訴效力所及，依
    審判不可分原則，本院自得予以審究，併此敘明。爰審酌被
    告有多項前科，其並於九十二年間，即因竊盜案件，經本院
    於九十三年六月八日，以九十三年度易字第二三六號判決，
    判處有期徒刑八月確定，緩刑三年（業經撤銷緩刑執行殘刑
    ，惟未構成累犯），復於九十三年間，又因竊盜案件，經臺
    灣高雄地方法院於九十三年十二月二十三日，以九十三年度
    簡字第六二○七號判決，判處有期徒刑四月確定，卻不知悔
    悟，再度為竊盜犯行，素行不佳，此有臺灣臺南地方法院檢
    察署刑案資料查註紀錄表及臺灣高等法院被告前案紀錄表各
    乙份在卷可按，其犯罪之動機、目的乃為貪圖不法利益、其
    手段、生活狀況、智識程度，又其連續偷竊犯行，對社會治
    安產生負面影響，並對被害人等造成生活上之困擾及受有財
    產上之損失，犯罪致生之危害非輕，惟其已得被害人己○○
    當庭表示寬宥之意（見本院九十四年十月二十八日審判筆錄
    ），又能坦認犯行，應知所醒悟，犯罪後之態度尚可等一切
    情狀，量處如主文所示之刑，以資儆懲。
三、而按十八歲以上之竊盜犯，有犯罪之習慣者，得於刑之執行
    前，令入勞動場所強制工作；依本條例宣告之強制工作處分
    ，其執行以三年為期，竊盜犯贓物犯保安處分條例第三條第
    一項第一款、第五條第一項前段定有明文。查：被告已有連
    續竊盜犯行，並分別經法院判決，業如前敘，此有上揭被告
    刑案紀錄表一份在卷可表，又其於本案中，先後連續竊盜犯
    行次數，共計有二十一次之多，且其就如附表一編號一至八
    、編號十至十一及編號十三至十七所示之竊盜犯行（共十五
    次），均獨立為之；其就如附表一編號九、編號十八及編號
    十九至二十一所示之竊盜犯行（共五次），則均居於主導之
    地位（即由被告實際行竊、共犯把風），準此，足認被告係
    有犯罪習慣之人，應有藉保安處分措施加強他律矯治之必要
    ，爰依據檢察官之聲請及前揭法文規定，併諭知被告於刑之
    執行前，令入勞動場所強制工作三年。
四、末查：扣案如附表一編號十二所示之魚線一條及鉛鎚五個，
    均為被告與共犯林福裕所有，供其等犯本案竊盜罪所用之物
    ，業據被告供陳在卷（見本院九十四年十月二十八日審判筆
    錄），爰依刑法第三十八條第一項第二款之規定宣告沒收。
    另查：被告與共犯黃添旺於附表一編號十五所示，用以行竊
    之口香糖、被告與共犯綽號「阿龍」之男子於附表一編號十
    九至二十一所示，用以行竊用之釣魚線、鉛鎚及口香糖，因
    均未扣案，不能證明現仍然存在，為避免將來執行之困難；
    被告另於附表一編號十三、十四所示，用以行竊之油壓剪及
    剪刀各一把，為被害人己○○所有，均非被告所有，故均無
    從依刑法第三十八條第一項之規定為沒收之諭知，附此說明
    。
貳、【退併案審理部分】
一、檢察官移請併案審理意旨另略以：被告壬○○基於意圖為自
    己不法所有之概括犯意，於附表二所示之時間、地點，共同
    與許耀堂（業經本院另案審理中）以如附表二所示之方式，
    竊取香油錢共三百元。因認被告壬○○此部分，亦涉犯刑法
    第三百二十條之竊盜罪嫌。
二、然按案件曾經判決確定者，應諭知免訴之判決，刑事訴訟法
    第三○二條第一款定有明文。又訴訟上所謂一事不再理之原
    則，關於實質上一罪或裁判上一罪，亦均有其適用（最高法
    院六十年臺非字第七七號判例意旨參照）。再參諸最高法院
    八十二年第四次刑事庭會議決議亦認為：刑事判決既判力對
    於時間之範圍應以最後審理事實法院之宣示判決日為判斷標
    準。次按簡易程序之判決依刑事訴訟法第二百二十四條第一
    項但書之規定，因其不經言詞辯論，故亦不宣示之，而不經
    宣示之裁判須經合法送達始生效力，則簡易判決應以最初送
    達之日期為其既判力之基準時點（法務部〈八十六〉法檢〈
    二〉字第一三七三號函、臺灣高等法院暨所屬法院八十六年
    度法律座談會刑事類提案第四十九號研究意見意旨可資參照
    ）。
三、經查：被告前於九十三年間，即因竊盜案件，經臺灣高雄地
    方法院於九十三年十二月二十三日，以九十三年度簡字第六
    二○七號判決（下稱：前案）判處有期徒刑四月，並於九十
    四年一月七日送達被告，而於九十四年三月三十一日確定，
    業經本院調閱臺灣高雄地方法院九十三年度簡字第六二○七
    號竊盜案件卷宗核對無誤，揆諸前揭說明，前案確定判決既
    判力時間效力之範圍，自應以被告收受判決書之日期，即九
    十四年一月七日為準，故此部分檢察官移請併案審理如附表
    二所示之竊盜犯行，既在前案判決確定之前，且經核與前案
    犯罪時間緊接（前案犯罪時間：九十三年十一月二十六日）
    ，所犯係構成要件相同之罪名，顯具有連續犯之裁判上一罪
    關係，揆諸前揭說明，自應為前開確定判定效力所及，依法
    應為不起訴處分或免訴判決之諭知，則此部分本院無從並予
    審理，自應退由檢察官另行依法辦理，併此敘明。
據上論結，應依刑事訴訟法第二百七十三條之一第一項、第二百
九十九條第一項前段，刑法第二十八條、第五十六條、第三百二
十一條第一項第三款、第三十八條第一項第二款，竊盜犯贓物犯
保安處分條例第三條第一項第一款、第五條第一項前段，判決如
主文。
本案經檢察官辛○○到庭執行職務。
中　　華　　民　　國　　94　　年　　11　　月　　11　　日
                      刑事第六庭   法  官  徐千惠
以上正本證明與原本無異。
如不服本判決，應於判決送達後10日內，向本院提出上訴狀（應
附繕本）。
　　　　　          　　　　　　　 書記官  鄭秀美
中　　華　　民　　國　　94　　年　　11　　月　　14　　日
附錄本案論罪科刑法條全文：
中華民國刑法第320條第1項：
意圖為自己或第三人不法之所有，而竊取他人之動產者，為竊盜
罪，處5年以下有期徒刑、拘役或500元以下罰金。
第321條第1項第3款：
犯竊盜罪而有左列情形之一者，處6月以上、5年以下有期徒刑：
三  攜帶兇器而犯之者。
附表一：
（有罪部分）
┌──┬────┬───────┬──────────┬─────┐
│    │        │  地　　　　點│                    │          │
│編號│ 時　間 ├───────┤行竊方式及被竊之財物│備　　註  │
│    │（民國）│  被　害　人  │                    │          │
├──┼────┼───────┼──────────┼─────┤
│    │94年1月 │臺南縣關廟鄉深│由壬○○徒手竊取郭金│起訴部分  │
│1   │初某日  │坑某處        │壽所有置於左開地點小│          │
│    │        ├───────┤貨車上之梯子一組（二│          │
│    │        │庚○○        │具）既遂。          │          │
├──┼────┼───────┼──────────┼─────┤
│    │94年1月 │臺南縣關廟鄉東│由壬○○徒手竊取翁明│併案部分  │
│2   │間某日  │勢村東榮街九號│輝所有，置於左開地點│（案號：  │
│    │        │住處外騎樓下圍│之鋁梯一具（價值約三│94年度偵字│
│    │        │牆邊          │千二百元）既遂。    │第5526號、│
│    │        ├───────┤                    │第6473號）│
│    │        │翁明輝        │                    │          │
│    │        │              │                    │          │
├──┼────┼───────┼──────────┼─────┤
│    │94年1月 │臺南縣關廟鄉東│由壬○○徒手竊取盧陳│併案部分  │
│3   │間某日  │勢村東德街五九│美雪所有，置於左開地│（案號：  │
│    │        │號住處外騎樓下│點之鋁梯一具（價值約│94年度偵字│
│    │        ├───────┤三千二百元）既遂。  │第5526號、│
│    │        │盧陳美雪      │                    │第6473號）│
│    │        │              │                    │          │
├──┼────┼───────┼──────────┼─────┤
│    │94年1月 │臺南縣關廟鄉東│由壬○○徒手竊取楊清│併案部分  │
│4   │間某日  │勢村旺萊路二六│寮所有，分別置於左開│（案號：  │
│    │        │二號住處外騎樓│地點之鋁梯二具（書寫│94年度偵字│
│    │        │下及車上      │「冠達」字樣，價值共│第5526號、│
│    │        ├───────┤約一萬元）既遂。    │第6473號）│
│    │        │楊清寮        │                    │          │
├──┼────┼───────┼──────────┼─────┤
│    │94年1月 │臺南縣關廟鄉民│由壬○○徒手竊取王長│併案部分  │
│5   │11日晚上│生街二一八巷十│義所有，置於左開地點│（案號：  │
│    │8時許至 │二號住處旁倉庫│之鋁梯二具（價值共約│94年度偵字│
│    │10時間之│外            │四千五百元）既遂。  │第5526號、│
│    │某時    │              │                    │第6473號）│
│    │        ├───────┤                    │          │
│    │        │王長義        │                    │          │
│    │        │              │                    │          │
├──┼────┼───────┼──────────┼─────┤
│    │94年1月 │臺南縣關廟鄉東│由壬○○徒手竊取方進│併案部分  │
│6   │13日下午│勢村東德街三十│福所有，置於左開地點│（案號：  │
│    │某時    │號住處旁車庫內│之鋁梯一具既遂。    │94年度偵字│
│    │        ├───────┤                    │第5526號、│
│    │        │方進福        │                    │第6473號）│
│    │        │              │                    │          │
├──┼────┼───────┼──────────┼─────┤
│    │94年1月 │臺南縣關廟鄉北│由壬○○徒手竊取黃幼│併案部分  │
│7   │14日晚上│花村旺萊路五八│所有，置於左開地點之│（案號：  │
│    │某時    │一巷三七號住處│鋁梯一具（價值約三千│94年度偵字│
│    │        │圍牆旁        │元）既遂。          │第5526號、│
│    │        ├───────┤                    │第6473號）│
│    │        │黃幼          │                    │          │
│    │        │              │                    │          │
├──┼────┼───────┼──────────┼─────┤
│    │94年1月 │臺南縣關廟鄉北│由壬○○徒手竊取郭金│起訴部分  │
│8   │16日下午│仁街八九巷十五│壽所有，置於左開地點│          │
│    │13時許  │號庚○○住處前│小貨車上之梯子一組（│扣案之耕耘│
│    │        │              │二具）既遂。        │梯一組（二│
│    │        ├───────┤                    │具），已由│
│    │        │庚○○        │                    │庚○○具領│
│    │        │              │                    │。        │
│    │        │              │                    │          │
│    │        │              │                    │          │
├──┼────┼───────┼──────────┼─────┤
│    │94年1月 │臺南縣關廟鄉香│由郭伊婷於左開地點倉│起訴部分  │
│9   │16日晚上│洋村民族街一六│庫外把風，而由壬○○│          │
│    │20時許  │二號「東春食品│進入倉庫內，徒手竊取│扣案之鋁梯│
│    │        │原料行」旁獨立│甲○○所有，放置在倉│一具，已由│
│    │        │之倉庫        │庫內之鋁梯一具既遂。│甲○○具領│
│    │        │              │                    │。        │
│    │        ├───────┤                    │          │
│    │        │甲○○        │                    │          │
├──┼────┼───────┼──────────┼─────┤
│    │94年1月 │臺南縣關廟鄉香│由壬○○徒手竊取李黃│併案部分  │
│10  │13日中午│洋村民族街一六│人重所有，置於左開地│（案號：  │
│    │至同月29│七號住處外圍牆│點之鋁梯一具（價值約│94年度偵字│
│    │日間某日│邊            │三千五百元）既遂。  │第5526號、│
│    │        ├───────┤                    │第6473號）│
│    │        │李黃人重      │                    │          │
│    │        │              │                    │          │
├──┼────┼───────┼──────────┼─────┤
│    │94年1月 │臺南縣關廟鄉花│由壬○○徒手竊取李麗│併案部分  │
│11  │中旬某日│園二街七八號倉│美所有，置於左開地點│（案號：  │
│    │        │庫內（大門未關│之鋁梯一具（價值約三│94年度偵字│
│    │        │）            │千五百元）既遂。    │第5526號、│
│    │        ├───────┤                    │第6473號）│
│    │        │李麗美        │                    │          │
│    │        │              │                    │          │
├──┼────┼───────┼──────────┼─────┤
│    │94年1月 │臺南縣歸仁鄉後│由壬○○在左開地點之│起訴部分  │
│12  │21日上午│市村○○街五五│廟外把風，由林福裕進│          │
│    │10時許  │號二樓之「五公│入廟內，並以其二人共│          │
│    │        │菩薩廟」      │有之漁線綑綁鉛鎚後，│扣案香油錢│
│    │        ├───────┤再以鉛鎚上粘上口香糖│一百元，已│
│    │        │丙○○        │，並垂入香油錢箱內黏│由丙○○具│
│    │        │（五公菩薩廟之│取香油錢，此類似釣魚│領。      │
│    │        │香油錢總管）  │之方式，竊取廟內香油│          │
│    │        │              │錢箱（樂捐箱）內之香│          │
│    │        │              │油錢一百元既遂。    │          │
│    │        │              │                    │          │
│    │        │              │                    │          │
├──┼────┼───────┼──────────┼─────┤
│    │94年2 │臺南縣關廟鄉北│壬○○先於左開所示│併案部分  │
│13  │月9日下 │花村中正路四三│時間，持在左開地點現│（案號：  │
│    │午14時30│二號之「金永發│場取得之油壓剪一把，│94年度偵第│
│    │分許    │資源回收場」  │破壞左揭回收場之大門│5526號、第│
│    │        ├───────┤，並進入該回收場，於│6473號）  │
│    │      │己○○        │左開所示之時間，持│          │
│    │同日下午│              │兇器油壓剪竊取己○○│油壓剪用畢│
│    │15時許  │              │所有之電纜線共七十公│即遭被告棄│
│    │        │              │斤既遂。            │置該處。  │
│    │        │              │                    │          │
│    │        │              │                    │          │
├──┼────┼───────┼──────────┼─────┤
│    │94年2月9│臺南縣關廟鄉北│壬○○於左開時、地，│併案部分  │
│14  │日下午15│花村中正路四三│持現場取得之剪刀一把│（案號：  │
│    │時許    │二號之「金永發│，破壞張富雄所有，而│94年度偵字│
│    │        │資源回收場」  │為丁○○所使用，因向│第5526號、│
│    │        ├───────┤己○○借款而質押在該│第6473號）│
│    │        │己○○        │處，車牌號碼TLT-四三│          │
│    │        │              │一號輕機車之車頭鎖（│剪刀用畢即│
│    │        │              │即鑰匙孔處），並竊取│遭被告棄置│
│    │        │              │該機車既遂。        │該處。    │
│    │        │              │                    │          │
│    │        │              │                    │扣案之機車│
│    │        │              │                    │一輛，已由│
│    │        │              │                    │張富雄之妻│
│    │        │              │                    │洪秀霞具領│
│    │        │              │                    │。        │
├──┼────┼───────┼──────────┼─────┤
│    │94年2月9│臺南縣關廟鄉北│壬○○於左開時、地，│併案部分  │
│15  │日下午15│花村中正路四三│復由其前於附表編號13│（案號：  │
│    │時20分許│二號「金永發資│已經破壞之回收場大門│94年度偵第│
│    │        │源回收場」    │，進入左開回收場內，│5526號、第│
│    │        ├───────┤並竊取己○○所有之電│6473號）  │
│    │        │己○○        │纜線共八十公斤既遂。│          │
│    │        │              │                    │          │
│    │        │              │                    │          │
│    │        │              │                    │          │
│    │        │              │                    │          │
│    │        │              │                    │          │
├──┼────┼───────┼──────────┼─────┤
│    │94年2月9│臺南縣關廟鄉北│壬○○於左開時、地，│併案部分  │
│16  │日下午15│花村中正路四三│復由前開被破壞之回收│（案號：  │
│    │時40分許│二號之「金永發│場大門，進入左開回收│94年度偵第│
│    │        │資源回收場」  │場內，竊取己○○所有│5526號、第│
│    │        ├───────┤之電纜線共九十公斤既│6473號）  │
│    │        │己○○        │遂。                │          │
│    │        │              │                    │          │
│    │        │              │                    │          │
│    │        │              │                    │          │
│    │        │              │                    │          │
├──┼────┼───────┼──────────┼─────┤
│    │94年2月9│臺南縣關廟鄉北│壬○○於左開時、地，│併案部分  │
│17  │日下午16│花村中正路四三│復由前開被破壞之回收│（案號：  │
│    │時許    │二號之「金永發│場大門，進入左開回收│94年度偵第│
│    │        │資源回收場」  │場內，竊取己○○所有│5526號、第│
│    │        ├───────┤之電纜線共八十五公斤│6473號）  │
│    │        │己○○        │既遂。              │          │
│    │        │              │                    │          │
├──┼────┼───────┼──────────┼─────┤
│    │94年2月 │臺南縣新化鎮中│由黃添旺於前開廟外，│併案部分  │
│18  │18日13時│山路二九二號之│坐在機車上把風，並由│（案號：  │
│    │許      │「觀音亭廟」  │壬○○進入廟內，以其│94年度偵字│
│    │        ├───────┤所有，被拉長之口香糖│第8111號）│
│    │        │戊○○        │，垂吊入油錢箱內，並│          │
│    │        │（觀音亭廟之主│以之黏住紙鈔，類似釣│          │
│    │        │任委員）      │魚方式，竊取廟內香油│          │
│    │        │              │錢箱內之香油錢共一萬│          │
│    │        │              │七千元既遂。        │          │
│    │        │              │                    │          │
│    │        │              │                    │          │
├──┼────┼───────┼──────────┼─────┤
│    │94年3月7│臺南縣新化鎮中│由真實姓名、年籍不詳│併案部分  │
│19  │日某時  │山路與忠孝路口│，綽號「阿龍」之成年│（案號：  │
│    │        │之「大眾爺廟」│人於左開廟外把風，並│94年度偵字│
│    │        ├───────┤由壬○○進入廟內，以│第5437號）│
│    │        │乙○○        │其二人共有之漁線綑綁│          │
│    │        │（大眾爺廟之主│鉛鎚後，並在鉛鎚上沾│          │
│    │        │任委員）      │粘口香糖，而以類似釣│          │
│    │        │              │魚之方式，竊取廟內香│          │
│    │        │              │油錢箱內之香油錢共七│          │
│    │        │              │千元既遂。          │          │
│    │        │              │                    │          │
├──┼────┼───────┼──────────┼─────┤
│    │94年3月9│臺南縣新化鎮中│由同前綽號「阿龍」之│併案部分  │
│20  │日某時  │山路與忠孝路口│成年人於左開廟外把風│（案號：  │
│    │        │之「大眾爺廟」│，由壬○○進入廟內，│94年度偵字│
│    │        ├───────┤以其二人共有之漁線綑│第5437號）│
│    │        │乙○○        │綁鉛鎚後，並在鉛鎚上│          │
│    │        │（大眾爺廟之主│沾粘口香糖，而以類似│          │
│    │        │任委員）      │釣魚之方式，竊取廟內│          │
│    │        │              │香油錢箱內之香油錢共│          │
│    │        │              │三千元既遂。        │          │
│    │        │              │                    │          │
├──┼────┼───────┼──────────┼─────┤
│    │94年3月 │臺南縣新化鎮中│由同上綽號「阿龍」之│併案部分  │
│21  │11日中午│山路與忠孝路口│人於左開廟外把風，由│（案號：  │
│    │12時30分│之「大眾爺廟」│壬○○進入廟內，以其│94年度偵字│
│    │許      ├───────┤二人共有之漁線綑綁鉛│第5437號）│
│    │        │乙○○        │鎚後，在鉛鎚上沾粘口│          │
│    │        │（大眾爺廟之主│香糖，而以類似釣魚之│          │
│    │        │任委員）      │方式，竊取廟內香油錢│          │
│    │        │              │箱內之香油錢共六千元│          │
│    │        │              │既遂。              │          │
│    │        │              │                    │          │
├──┴────┴───────┴──────────┴─────┤
│本附表一依被告竊盜犯行時間先後順序排列。                        │
│                                                                │
└────────────────────────────────┘
附表二：
┌──┬────┬───────┬──────────┬─────┐
│    │        │  地　　　　點│                    │          │
│編號│時　間  ├───────┤行竊方式及被竊之財物│備　　註  │
│    │        │  被　害　人  │                    │          │
├──┼────┼───────┼──────────┼─────┤
│    │93年11月│臺南縣新化鎮太│另案被告許耀堂於前開│併案      │
│1   │18日下午│平里中正路五三│宮外把風，由被告戴偉│（案號：  │
│    │18時7分 │四號「朝天宮」│仁進入該處，以其二人│94年度偵字│
│    │許      │              │共有之漁線綑綁鉛鎚、│第4154號）│
│    │        ├───────┤鉛鎚上粘口香糖，而以│          │
│    │        │許滄淵（朝天宮│類似釣魚之方式，竊取│          │
│    │        │之主任委員）  │廟內香油錢箱內之香油│          │
│    │        │              │錢新臺幣（下同）三百│          │
│    │        │              │元既遂。            │          │
├──┴────┴───────┴──────────┴─────┤
│本附表二之犯罪事實，係經檢察官與94年度偵字第5437號一同移請併案審│
│理，但此部分已為前案判決效力所及。                              │
└────────────────────────────────┘
